# 公允价值计量的基金分红转投资的会计核算

提问人：hyxj47 时间：2018-03-30 16:28:15
公司以 6000 万元购入基金 6000 万份，分类为以公允价值计量且其变动计入当期损益的金融资产，当期分红1.8万元，分红方式先择为再投资，故年末份额为6001.8万份，净值 6003 万元，关于分红的会计处理方式： 一、分红不做处理，年末根据净值与成本的差额计入公允价值变动损益 3 万元； 二、分红做投资收益1.8万元， 6003 万元与6001.8万元的差额1.2万元做公允价值变动损益。 上述哪种处理方式合理？

回答人：chenyiwei
倾向于第一种。实际赎回现金时再将赎回部分对应的公允价值变动损益转入投资收益。这是因为盈利自动转为基金份额的处理类似于股票股利，而股票股利是不确认投资收益的。

提问人：devin92 时间：2018-07-19 14:25:18
请教陈版，根据中国证券投资基金业协会颁布的《证券投资基金会计核算业务指引》中基协发（ 2012 ） 9 号 中 1105 基金投资的的科目会计处理，（持有基金期间分派的红利，应于除息日按照基金管理人宣告的分红派息比例或每万份收益确认红利收益，借记“应收股利”科目，贷记“投资收益（股利收益）”科目。实际收到现金红利时，借记“结算备付金”或“银行存款”科目，贷记“应收股利”科目。
如果选择红利再投资，应在份额确认日根据注册登记机构确认的金额，参照买入
基金的账务处理，借记本科目（成本）等，贷记“应收股利”科目） 其他企业是否应当参照次处理，对于即使分红方式为红利再投资的基金分红，也应当按照分红金额全额确认投资收益，再按照买入基金对转入份额进行会计处理

回答人：chenyiwei
不建议这样处理。盈利自动转为基金份额时，对投资方而言其所面临的风险和报酬特征、实际享有的权益份额等均无变化，要赎回现金时才有实质性变化，可确认投资收益。